臺灣高等法院刑事裁定
110年度上訴字第1660號
上  訴  人  
即  被  告  張秀珍



選任辯護人  謝允正律師(法扶律師)          
上  訴  人  
即  被  告  黃至德



選任辯護人  趙浩程律師(法扶律師)          
上列上訴人因違反毒品危害防制條例等案件，本院裁定如下：
    主  文
張秀珍、黃至德之羈押期間，均自民國一一０年八月十三日起延
長貳月。
    理  由
一、上訴人即被告張秀珍、黃至德因違反毒品危害防制條例等案
    件，前經臺灣新竹地方法院以110年度訴字第99號判處罪刑
    ，被告2人不服，提起第二審上訴，經本院訊問後，以被告2
    人均犯罪嫌疑重大，有刑事訴訟法第101條第1項第3款所定
    之羈押原因，且有羈押之必要，於民國110年5月13日裁定羈
    押被告2人在案，將於110年8月13日屆滿。
二、經本院訊問被告張秀珍、黃至德，並聽取當事人及辯護人之
    意見後，認被告2人均涉犯毒品危害防制條例第4條第2項之
    販賣第二級毒品罪嫌重大，所涉為最輕本刑5年以上有期徒
    刑之重罪，且牽涉販毒次數非少，業經分別判處有期徒刑6
    年10月、6年在案，考量趨吉避凶、脫免刑責之基本人性，
    依個案具體情節，認有規避刑罰執行之高度可能，而有相當
    理由足認有逃亡之虞，符合刑事訴訟法第101條第1項第3款
    所定之羈押原因。審酌一切客觀情狀，認目前階段，為確保
    被告2人日後到庭接受審判、執行，避免造成國家刑罰權難
    以實現之危險增高，並衡諸被告人身自由及所涉犯嫌對於社
    會之危害性，認目前對被告2人維持羈押處分，均屬適當、
    必要，其2人羈押之必要性尚不能以具保、責付、限制住居
    、命定期向指定機關報到等方式加以替代，仍有繼續羈押之
    必要。被告2人及辯護人所指被告2人坦承犯罪、目前羈押之
    期間、家人身體狀況等，核與本案羈押事由無涉，且非刑事
    訴訟法第114條各款所列情形。而被告黃至德另提及其罹患H
    IV、C型肝炎等語，經本院向法務部○○○○○○○○查詢，其罹患H
    IV部分，入所後持續以醫生開立之處方箋藥物治療中，至於
    C型肝炎部分，未見其申請相關治療藥物之紀錄，目前疫情
    從3級警戒降級後，已定期安排至委外醫療單位即衛生福利
    部臺北醫院診治，倘有C肝藥物需求，可提出申請由醫生檢
    驗評估後開立等情，有本院公務電話查詢紀錄表可稽，因認
    並無非保外治療顯難痊癒之情事。是被告2人及辯護人僅憑
    上情，主張改以具保代替延長羈押，難認有據。從而，本案
    被告張秀珍、黃至德之羈押期間，均應自110年8月13日起延
    長2月。
據上論斷，應依刑事訴訟法第108條第1項、第5項規定，裁定如
主文。
中　　華　　民　　國　　110 　年　　8 　　月　　5 　　日
              　　刑事第六庭    審判長法　官  劉方慈
                                      法　官  許曉微
                                      法　官  朱嘉川
以上正本證明與原本無異。      
如不服本裁定，應於收受送達後5日內向本院提出抗告狀。
                                      書記官  尤朝松
中　　華　　民　　國　　110 　年　　8 　　月　　6 　　日